臺灣臺南地方法院臺南簡易庭民事裁定
111年度南簡聲字第63號
聲  請  人  林和緣  

相  對  人  良京實業股份有限公司

法定代理人  平川秀一郎

上列當事人間聲請停止執行事件，本院裁定如下：
      主    文
聲請駁回。
聲請程序費用由聲請人負擔。
      理    由
一、本件聲請意旨略以：聲請人與相對人間關於本院111年度司
    執字第97198號清償債務強制執行事件（下稱系爭執行事件
    ），業經聲請人提起債務人異議之訴（訴訟案號：本院111
    年度南簡補字第332號，下稱系爭訴訟），系爭執行事件查
    封之財產一旦拍賣，勢難回復原狀，爰願供擔保，請准裁定
    系爭執行事件強制執行程序於系爭訴訟判決確定前停止執行
    等語。
二、按有回復原狀之聲請，或提起再審或異議之訴，或對於和解
    為繼續審判之請求，或提起宣告調解無效之訴、撤銷調解之
    訴，或對於許可強制執行之裁定提起抗告時，法院因必要情
    形或依聲請定相當並確實之擔保，得為停止強制執行之裁定
    ，強制執行法第18條第2項固有明文。惟按強制執行程序開
    始後，除法律另有規定外，不停止執行，同法第18條第1項
    亦有明定。準此，可知強制執行法明示以不停止執行為原則
    ，而該法第18條第2項所以例外規定得停止執行，係因回復
    原狀等訴訟如果勝訴確定，據以強制執行之執行名義將失其
    效力，為避免債務人發生難以回復之損害，故於受訴法院認
    有必要時，得裁定停止執行。如果受訴法院認無必要，僅因
    債務人聲明願供擔保，亦須裁定停止執行，無異許可債務人
    僅憑一己之意思，即可達到停止執行之目的，不僅與該條所
    定原則上不停止執行之立法意旨有違，且無法防止債務人濫
    行訴訟以拖延執行。故應認為縱債務人聲明願供擔保，仍須
    受訴法院認有必要者，始得裁定停止執行（最高法院108年
    度台抗字第519號民事裁定意旨參照）。又所謂必要情形，
    由法院依職權裁量定之，法院為此決定時，應就強制執行法
    第18條第2項所列訴訟在法律上是否顯無理由，以及如不停
    止執行，將來是否難於回復執行前之狀態，暨倘予停止執行
    ，是否無法防止債務人濫行訴訟以拖延執行，使債權人之權
    利無法迅速實現等各情形予以斟酌，資以平衡兼顧債務人與
    債權人之利益（最高法院108年度台抗字第59號民事裁定意
    旨參照）。
三、經查，相對人前持臺灣屏東地方法院102年度司執字第10676
    號債權憑證為執行名義，向本院聲請強制執行聲請人所有之
    財產，系爭執行事件經受理在案，現尚未執行終結。而聲請
    人以其對相對人間並無系爭執行事件所憑執行名義所示之債
    權債務關係為由，對相對人提起債務人異議之訴，現由本院
    以系爭訴訟受理在案等事實，經本院依職權調閱系爭執行事
    件、系爭訴訟等案卷查核無誤。惟系爭執行事件之執行標的
    為聲請人對第三人中華郵政股份有限公司歸仁郵局之存款債
    權，因存款債權乃消費寄託金錢債權，本質上為代替物，縱
    令不予停止執行，相對人於取得該存款債權後，非不得加計
    利息償還等額金錢予聲請人以回復原狀。又系爭執行事件執
    行金額為本金新臺幣（下同）5萬7,023元及其利息、違約金
    ，參以經濟部商業司商工登記公示資料，相對人之實收資本
    額達2億9,000萬元，難認聲請人之存款債權將發生有難以回
    復執行前狀態之損害，而有符合強制執行法第18條第2項所
    定應予停止執行之必要情形存在，聲請人所陳其財產將因系
    爭執行事件之強制執行程序而受拍賣，顯非事實，亦未具體
    釋明本件有何停止執行之必要性，是聲請人聲請停止系爭執
    行事件之強制執行程序，並無必要，無得為停止執行。
四、據上論結，本件聲請停止執行，非有理由，應予駁回，爰裁
    定如主文。
中　　華　　民　　國　　111 　年　　10　　月　　19　　日
                  臺灣臺南地方法院臺南簡易庭
                                  法　官　廖建瑋
以上正本係照原本作成。
如不服本裁定應於送達後10日內向本院提出抗告狀，並繳納抗告
費新臺幣1000元。
中　　華　　民　　國　　111 　年　　10　　月　　19　　日
　　　　　　　　　　　　　　　　　書記官  鄭梅君